# 非同一控制下合并--求助版主

提问人：jingpengyan 时间：2011-07-29 10:41:51
我公司投了 80 万元。买了一个S公司80%的股权，S公司账面净资产为：实收资本 100 万元，净利润为-80万元。S公司的公允价值为-100 万元。固定资产减值-120万元。请问版主合并报表日， 1 、如何调整公允价值。 2 、首次合并报表日合并抵消分录如何做？（各方都负有限责任，不负附加责任。）谢谢。急急

回答人：chenyiwei
单项可辨认资产、负债的公允价值应当在购买日通过以购买日为基准日、以“合并对价分摊（PPA）”为目的的评估加以确定，通常可以使用成本法或市场法对单项资产的购买日公允价值进行评估。如果可辨认净资产的公允价值确实为-100万元，购买成本为 80 万元，则合并报表层面会出现 180 万元的商誉。对此要谨慎考虑是否减值的问题，尤其是要谨慎地审视被购买方未来的盈利预测。“各方都负有限责任，不负附加责任”只是说明购买日不会导致确认预计负债。